【裁判字號】    95,訴,82
【裁判日期】    950321
【裁判案由】    毒品危害防制條例
【裁判全文】
臺灣臺北地方法院刑事判決                95年度訴字第82號
公  訴  人  臺灣臺北地方法院檢察署檢察官
被      告  甲○○
                    （現另案於臺灣臺北監獄執行中）
上列被告因違反毒品危害防制條例案件，經檢察官提起公訴（九
十四年度偵字第三五六○號），本院判決如下：
    主  文
甲○○連續施用第一級毒品，累犯，處有期徒刑拾月。
    事  實
一、甲○○前於民國八十六年間，因肅清煙毒條例案件，經本院
    以八十六年度訴字第一八八四號判處有期徒刑三年四月，復
    經臺灣高等法院以八十六年度上訴字第五六七四號判決駁回
    上訴確定，入監執行後，嗣於八十九年九月十九日縮短刑期
    假釋出監，於九十一年八月十八日假釋期滿未經撤銷視同執
    行完畢；又因施用第一級毒品案件，經本院以九十一年度毒
    聲字第二四七六號裁定送臺灣臺北看守所附設勒戒處所觀察
    、勒戒後，認有繼續施用毒品之傾向，再經本院以九十二年
    度毒聲字第七九○號裁定令入戒治處所施以強制戒治，嗣戒
    治執行滿三月後，認無繼續戒治之必要，復經本院以九十二
    年度毒聲字第一八八○號裁定停止戒治，所餘時間付保護管
    束，於九十三年四月十一日保護管束期滿未經撤銷視為強制
    戒治期滿，由臺灣臺北地方法院檢察署檢察官於九十三年五
    月十一日以九十三年戒毒偵字第六一號為不起訴處分確定；
    復因施用第一級毒品案件，經本院於九十四年六月七日以九
    十四年度訴字第四七六號判處有期徒刑十月，並於九十四年
    七月五日確定。詎其仍不知悔改，竟基於施用第一級毒品海
    洛因之概括犯意，於強制戒治執行完畢後五年內，自九十四
    年六月八日某時起，至九十四年十月七日某時止，連續在其
    臺北市○○路二四九巷二五號住處，施用第一級毒品海洛因
    ，經警將其尿液送驗後，發現呈嗎啡陽性反應，始查悉上情
    。
二、案經臺北市政府警察局信義分局報請臺灣臺北地方法院檢察
    署檢察官偵查起訴。
    理  由
一、訊據被告甲○○對於前揭事實於本院審理時坦承不諱，且其
    於九十四年十月九日為警查獲時所採集之尿液，經送臺灣檢
    驗科技股份有限公司濫用藥物實驗室以酵素免疫分析法初步
    檢驗，復依氣相層析質譜議法確認檢驗結果，確呈嗎啡陽性
    反應，有該公司於九十四年十月二十六日所出具之濫用藥物
    尿液檢驗報告、臺北市政府警察局偵辦毒品案件尿液檢體委
    驗單各一紙在卷可稽（見偵查卷第九頁、第十頁），足徵被
    告任意性自白與事實相符。又被告前因施用第一級毒品案件
    ，經本院以九十一年度毒聲字第二四七六號裁定送臺灣臺北
    看守所附設勒戒處所觀察、勒戒後，認有繼續施用毒品之傾
    向，再經本院以九十二年度毒聲字第七九○號裁定令入戒治
    處所施以強制戒治，嗣戒治執行滿三月後，認無繼續戒治之
    必要，復經本院以九十二年度毒聲字第一八八○號裁定停止
    戒治，所餘時間付保護管束，於九十三年四月十一日保護管
    束期滿未經撤銷視為強制戒治期滿，由臺灣臺北地方法院檢
    察署檢察官於九十三年五月十一日以九十三年戒毒偵字第六
    一號為不起訴處分確定等情，亦有臺灣高等法院被告前案紀
    錄表附卷可參（見本院卷第三頁至第十二頁）。綜上，本件
    事證明確，被告犯行堪以認定。
二、按施用海洛因後會影響記憶能力及自主神經系統，判斷力及
    意志力亦均受限制，甚至引起精神錯亂，抑制呼吸，並具有
    成癮性、濫用性，戒解不易，嚴重戕害人之身心健康，危害
    社會，是依據毒品危害防制條例第二條第二項第一款列為第
    一級毒品，不得非法施用、持有。故核被告所為，係犯毒品
    危害防制條例第十條第一項之施用第一級毒品海洛因罪。其
    施用第一級毒品海洛因前所持有之第一級毒品海洛因，既意
    在供己施用，其持有之低度行為應為施用之高度行為吸收，
    不另論罪。被告先後多次施用第一級毒品海洛因之犯行，時
    間緊接，觸犯構成要件相同之罪名，顯係基於概括犯意反覆
    為之，應依連續犯規定論以一罪，並依法加重其刑。另按檢
    察官就犯罪事實一部起訴者，其效力及於全部，刑事訴訟法
    第二百六十七條定有明文，公訴人雖僅就被告於九十四年十
    月七日某時施用第一級毒品海洛因之犯行提起公訴，然被告
    在如犯罪事實欄所載其餘時間施用海洛因之犯行，與其在九
    十四年十月七日某時施用海洛因之犯行，有連續犯之裁判上
    一罪關係，已如前述，是自為起訴效力所及，本院應一併加
    以審理裁判。又被告前於八十六年間，因肅清煙毒條例案件
    ，經本院以八十六年度訴字第一八八四號判處有期徒刑三年
    四月，復經臺灣高等法院以八十六年度上訴字第五六七四號
    判決駁回上訴確定，入監執行後，嗣於八十九年九月十九日
    縮短刑期假釋出監，於九十一年八月十八日假釋期滿未經撤
    銷視同執行完畢，此有臺灣高等法院被告前案紀錄表在卷足
    憑，其於五年內再犯本件有期徒刑以上之罪，係屬累犯，應
    依刑法第四十七條規定遞加重其刑。爰審酌被告不思上進，
    沾染施用毒品之惡習，且前已因施用毒品案件，經觀察勒戒
    、強制戒治後，仍未能把握自新機會徹底戒除施用毒品之惡
    習，而再施用足以導致人體機能發生依賴性、成癮性及抗藥
    性等障礙之第一級毒品海洛因，戕害自身健康，漠視法令禁
    制，惟尚能坦承犯行，犯後態度頗佳，兼衡其犯罪手段、施
    用毒品之次數等一切情狀，量處如主文所示之刑，以資懲儆
    。
據上論斷，應依刑事訴訟法第二百九十九條第一項前段，毒品危
害防制條例第十條第一項，刑法第十一條前段、第五十六條、第
四十七條，判決如主文。
本案經檢察官詹喬偉到庭執行職務。
中    華    民    國    95    年    3     月    21    日
                    臺灣臺北地方法院刑事第一庭
                      審判長法  官  陳興邦
                            法  官  吳秋宏
                            法  官  劉素如
上正本證明與原本無異。
如不服本判決，應於判決送達後10日內向本院提出上訴狀（應抄
附繕本）。告訴人或被害人如對於本判決不服者，應具備理由請
求檢察官上訴，其上訴期間之計算係以檢察官收受判決正本之日
期為準。
                            書記官  陳俐妙
中    華    民    國    95    年    3     月    22    日
毒品危害防制條例第10條
施用第一級毒品者，處 6 月以上 5 年以下有期徒刑。
施用第二級毒品者，處 3 年以下有期徒刑。


司法院資訊處製作；財團法人民間司法改革基金會備份。
